臺灣基隆地方法院刑事判決　　　　　　　 96年度易字第545號
公　訴　人　臺灣基隆地方法院檢察署檢察官
被　　　告　丁○○
　　　　　　　　　　（另案羈押在臺灣基隆看守所）
　　　　　　丙○○
上列被告因竊盜案件，經檢察官提起公訴（96年度偵字第3165號
），本院判決如下：
    主  文
丁○○如附表一編號(甲)所示共同攜帶兇器竊盜，累犯，處有期徒
刑肆月，如易科罰金以新臺幣壹仟元折算壹日，扣案之鐵榔頭壹
支沒收；又如附表一編號(乙)所示共同攜帶兇器竊盜，累犯，處有
期徒刑肆月，如易科罰金以新臺幣壹仟元折算壹日，扣案之鐵榔
頭壹支沒收。應執行有期徒刑陸月，如易科罰金以新臺幣壹仟元
折算壹日，扣案之鐵榔頭壹支沒收。
丙○○如附表一編號(甲)所示共同攜帶兇器竊盜，處有期徒刑月
，如易科罰金以新臺幣壹仟元折算壹日，扣案之鐵榔頭壹支沒收
；又如附表一編號(乙)所示共同攜帶兇器竊盜，處有期徒刑月，
如易科罰金以新臺幣壹仟元折算壹日，扣案之鐵榔頭壹支沒收。
應執行有期徒刑肆月，如易科罰金以新臺幣壹仟元折算壹日，扣
案之鐵榔頭壹支沒收。
丙○○如附表二編號(甲)所示竊盜，處拘役拾伍日，如易科罰金以
新臺幣壹仟元折算壹日；又如附表二編號(乙)所示竊盜，處拘役拾
伍日，如易科罰金以新臺幣壹仟元折算壹日；又如附表二編號(丙)
所示竊盜，處拘役拾伍日，如易科罰金以新臺幣壹仟元折算壹日
；又如附表二編號(丁)所示竊盜，未遂，處拘役拾日，如易科罰金
以新臺幣壹仟元折算壹日。應執行拘役伍拾日，如易科罰金以新
臺幣壹仟元折算壹日。
丁○○其餘被訴竊盜部分均無罪。
    事  實
一、前案紀錄：
    丁○○前因二度違反毒品危害防制條例案件，經本院先、後
    於民國93年8 月18日，以93年度訴字第425 號判決有期徒刑
    八月、四月，應執行有期徒刑十月確定；於93年12月29日，
    以93年度訴字第819 號判決有期徒刑一年、七月，應執行有
    期徒刑一年五月確定。嗣其所犯上開各罪，經合併計算執行
    期間，93年11月3 日發監執行、95年8 月28日假釋出監，95
    年12月16日假釋期滿未經撤銷，其未執行之刑，以已執行論
    。
二、本案事實：
  (一)緣丁○○、丙○○2 人素有交情；乃彼2 人竟因經濟困窘，
    遂萌生共同為自己不法所有之意圖暨竊盜他人財物之犯意聯
    絡，進而於附表一編號(甲)(乙)所示時間，攜帶丙○○所有，客
    觀上足以對人之生命、身體安全構成威脅之鐵榔頭1 支，共
    同前往附表一編號(甲)(乙)所示各該公園、墓地，趁現場乏人看
    守之機會，逕以上開鐵榔頭敲擊「白鐵步道護欄」，藉此方
    式斷取護欄欄杆數截（毀損部分均未據告訴），而前、後2
    次共同攜帶兇器竊盜附表一編號(甲)(乙)所示各人財物（白鐵護
    欄欄杆）得逞。
  (二)丙○○另基於為自己不法所有之意圖暨竊盜他人財物之犯意
    ，先、後於附表二編號(甲)(乙)(丙)(丁)所示時間，獨自前往附表二
    編號(甲)(乙)(丙)(丁)所示各該公園、墓地，趁現場乏人看守之機會
    ，徒手扳、擊業已鏽蝕之「白鐵步道護欄」，藉此方式折取
    附表二編號(甲)(乙)(丙)所示護欄欄杆數截（毀損部分均未據告訴
    ），而前、後3 次竊盜附表二編號(甲)(乙)(丙)所示各人財物（白
    鐵護欄欄杆）得逞；惟丙○○甫著手扳、擊如附表二編號(丁)
    所示之「白鐵步道護欄」，旋因途經該處之掃墓民眾柯信忠
    目擊、喝止而未得逞。
三、案經臺北縣政府警察局瑞芳分局移送臺灣基隆地方法院檢察
    署檢察官偵查起訴。
    理  由
一、法院組織
    查刑事訴訟法第二百八十四條之一：「除簡式審判程序、簡
    易程序及第三百七十六條第一款、第二款所列之罪之案件外
    ，第一審應行合議審判。」業於本案繫屬（96年8 月27日）
    以前經公布施行。兼以本案起訴罪名，核與刑事訴訟法第三
    百七十六條第一款、第二款之規定相符，是其當有首開規定
    之適用，即其法院組織應為獨任審判無誤。
二、證據能力
    按被告以外之人於審判外之言詞或書面陳述，除法律有規定
    者外，不得作為證據，刑事訴訟法第一百五十九條第一項固
    有明文。惟被告以外之人於審判外之陳述，即令與同法第一
    百五十九條之一至同法第一百五十九條之四「傳聞證據排除
    之例外」等規定不符，然「經當事人於審判程序同意作為證
    據，法院審酌該言詞陳述或書面陳述作成時之情況，認為適
    當者，亦得為證據；當事人、代理人或辯護人於法院調查證
    據時，知有上開刑事訴訟法第一百五十九條第一項不得為證
    據之情形，而未於言詞辯論終結前聲明異議者，視為有前項
    之同意」，刑事訴訟法第一百五十九條之五亦有明定。蓋被
    告之「反對詰問權」，核屬憲法第八條第一項規定「非由法
    院依法定程序不得審問處罰」之正當法律程序所保障之基本
    人權及第十六條所保障之基本訴訟權，不容任意剝奪。是為
    保障被告之「反對詰問權」，92年2 月6 日修正公布之刑事
    訴訟法，乃酌採英美法之傳聞法則，明定被告以外之人於審
    判外之陳述，性質上均屬傳聞證據，依傳聞法則，原均無證
    據能力。惟「反對詰問權」既屬被告訴訟防禦之一種，則倘
    法院於審理之時，業已賦與被告合理主張是項權利之機會，
    乃被告於審慎評估其訴訟之優勝劣敗後，竟甘於放棄關此權
    利之行使（例如：證人於審判外之陳述已明，倘一再傳喚到
    庭俾踐行詰問，不過徒增審訊時間，而無助事實釐清。又如
    ：倘傳喚證人到庭俾踐行詰問，不僅無從維護被告本身利益
    ，甚且可能惡化刑事被告處境，使被告居於更為不利之劣勢
    ），則已足見「反對詰問」之於被告本案防禦之了無助益！
    此際，倘仍強令被告為此主張，則其結果恐亦將與「被告之
    不防禦」無殊，而終將悖離憲法保障人民訴訟權及刑事訴訟
    法酌採英美傳聞法則之本旨。據此，被告本於自主意志而放
    棄「反對詰問權」之主張或行使，參諸憲法保障人民訴訟權
    之真意，自應賦與相對等之尊重。更何況，鑒於我刑事訴訟
    法採用傳聞證據排除法則之重要理由之一，無非「傳聞證據
    未經當事人以反對詰問予以覈實」，是倘當事人「不願」對
    原供述人為反對詰問，則自法理以言，法院似亦全無假職權
    為名，任意介入以「否定」是項傳聞證據證據能力之空間、
    餘地！尤以參諸我刑事訴訟法第一百五十九條之五之立法理
    由，除係明確揭示前開傳聞證據排除法則之基本法理，更係
    明確指出本次修正併「參考日本刑事訴訟法第三百二十六條
    第一項規定」之立法意旨（參見立法理由三）；而「有關檢
    察官及被告均同意作為證據之傳聞書面材料或陳述，概可直
    接援引該國刑事訴訟法第三百二十六條規定資為傳聞證據排
    除例外之法律依據，祇於檢察官或被告不同意之例外情況，
    始須進而斟酌該等書面材料或陳述究否符合該國其他傳聞證
    據排除之例外規定，俾憑另行認定關此證據資料是否具備證
    據能力」，則向屬日本刑事審判實務之運作方式！本此同旨
    ，我刑事訴訟法第一百五十九條之五當更加不宜逕為反於繼
    受國之解釋，是自應認為「在當事人間無爭執之案件中，傳
    聞證據基本上均可依據前引規定提出於法院使用」！準此，
    在證據能力俱無爭執之案件中，法院當亦毋庸再依刑事訴訟
    法第一百五十九條之一至同法第一百五十九條之四等規定為
    個別性之斟酌，並應逕自援引刑事訴訟法第一百五十九條之
    五，資為傳聞證據排除例外之法律依據，方符憲法保障基本
    人權及人民訴訟權之本旨！查本院認定事實所引用之卷證資
    料（詳如後述），其中，有關「被告以外之人於審判外之言
    詞或書面陳述」，非特未經被告或公訴人爭執其證據能力（
    參見本院96年9 月5 日準備程序筆錄第4-5 頁），且自形式
    察其作成、取得當時外部情況，亦俱無「任意性」或「信用
    性」違反而顯然不適當之情形，而尚與刑事訴訟法第一百五
    十九條之五之規定相符。按諸首開說明，本院自應援引刑事
    訴訟法第一百五十九條之五規定資為傳聞證據排除例外之法
    律依據，即認關此「被告以外之人於審判外之言詞或書面陳
    述」，均有證據能力，而毋庸再依刑事訴訟法第一百五十九
    條之一至同法第一百五十九條之四等規定為個別性之斟酌。
三、有罪部分
  (一)事實認定
    前揭事實業據被告丁○○、丙○○於本院審理時坦承在卷，
    並經被告丙○○於檢察官偵訊時以證人身分，及證人陳助、
    戊○○、石劉元妹、乙○○、洪老山、柯信忠分別證述明確
    ，且有收受物品、舊貨、五金廢料或廢棄物登記表（影本）
    、現場照片附卷暨被告丙○○所有之鐵榔頭1 支扣案可佐，
    堪認被告丁○○、丙○○於本院審理時之任意性自白，均與
    事實相符，可以採信。本案事證明確，被告丁○○如本判決
    事實欄二(一)所載之竊盜犯行、被告丙○○如本判決事實欄二
    (一)(二)所載之竊盜犯行，均堪認定。
  (二)論罪科刑
  1.按刑法三百二十一條第一項第三款之攜帶兇器竊盜罪，係以
    行為人攜帶兇器為其加重要件，此所謂兇器，其種類並無限
    制，凡客觀上足以對人之生命、身體安全構成威脅，具有危
    險性之兇器均屬之，且祇須行竊時攜帶此種具危險性之兇器
    為已足，既不以攜帶之初有行兇之意圖為必要（最高法院79
    年臺上字第5253號判例意旨參照），亦不以將該兇器自他地
    攜往行竊地為必要（最高法院62年臺上字第2489號判例意旨
    參照），更不以行為人曾藉該兇器為其犯案工具為必要，是
    不問該兇器係行為人自行攜往行竊現場，或在竊盜現場臨時
    持以行竊，又究否曾持該兇器為事實上之使用，核均應論行
    為人以攜帶兇器竊盜罪。查扣案之鐵榔頭1 支，其握柄為木
    製、榔頭為鐵製，倘以單手握持，仍可靈活揮動；尤以其榔
    頭部位雖無銳角，然因備有相當份量，持之揮打人體，仍足
    可威脅、危害他人生命、身體。此均經本院當庭勘驗無訛（
    參見本院審判筆錄）。是自客觀以言，扣案鐵榔頭確實足以
    供作兇器使用，為保護他人身體免受攻擊，被告丁○○、丙○○恃以斷取附表一編號(甲)(乙)所示護欄欄杆之所為，均應論
    以刑法第三百二十一條第一項第三款之攜帶兇器加重竊盜罪
    。
  2.核被告丁○○、丙○○如附表一編號(甲)(乙)之所為，均係犯刑
    法第三百二十一條第一項第三款之攜帶兇器加重竊盜既遂罪
    ；被告丙○○如附表二編號(甲)(乙)(丙)之所為，併係犯刑法第三
    百二十條第一項之普通竊盜既遂罪；至被告丙○○如附表二
    編號(丁)之所為，則係犯刑法第三百二十條第三項、第一項之
    普通竊盜未遂罪。
  3.起訴意旨誤以被告丙○○如附表二編號(甲)(乙)(丙)之所為，係犯
    刑法第三百二十一條第一項第三款之罪，暨其如附表二編號
    (丁)之所為，係犯刑法第三百二十一條第二項、第一項第三款
    之罪，固均有未洽；惟起訴所指基本社會事實尚屬相同，爰
    依刑事訴訟法第三百條規定，職權變更起訴法條。
  4.被告丁○○、丙○○就附表一編號(甲)(乙)所示之攜帶兇器加重
    竊盜犯行，皆有犯意聯絡及行為分擔，均為共同正犯。
  5.被告丁○○如附表一編號(甲)(乙)所示之前、後2 起攜帶兇器加
    重竊盜犯行；被告丙○○如附表一編號(甲)(乙)所示之前、後2
    起攜帶兇器加重竊盜犯行、如附表二編號(甲)(乙)(丙)所示之前、
    後3 起普通竊盜既遂犯行、如附表二編號(丁)所示之普通竊盜
    未遂犯行，概係出於個別起意之複數行為，尤以其被害法益
    亦非單一，自應予以分論併罰。
  6.被告丙○○已著手扳、擊如附表二編號(丁)所示之「白鐵步道
    護欄」，乃因途經該處之掃墓民眾目擊、喝止而未得逞，為
    未遂犯，爰依刑法第二十五條第二項規定，就所犯如附表二
    編號(丁)所示竊盜罪減輕其刑。
  7.被告丁○○曾有如前所述之犯罪科刑及刑之執行情形，此有
    臺灣高等法院被告前案紀錄表在卷可稽，其於有期徒刑執行
    完畢後，五年以內，故意再犯本起最重本刑有期徒刑以上之
    罪，為累犯，應依刑法第四十七條第一項規定，就所犯如附
    表一編號(甲)(乙)所示各該攜帶兇器加重竊盜罪，分別加重其刑
    。
  8.按犯罪情狀可憫恕者，得酌量減輕其刑，刑法第五十九條定
    有明文。而本條所謂之「情狀」，係指法官量刑時所應考量
    之各種情狀而言。在審酌個案時遇有情輕法重之情形下，裁
    判時本即得適用刑法第五十九條之規定，以酌量減輕其刑，
    此業經司法院大法官會議以釋字第263 號解釋闡釋在案；又
    適用刑法第五十九條酌量減輕其刑時，並不排除刑法第五十
    七條所列舉十款事由之審酌（最高法院70年5 月16日70年度
    第六次刑事庭長會議決議參照）。查被告丁○○、丙○○所
    為，如附表一編號(甲)(乙)所示之攜帶兇器加重竊盜犯行，雖均
    現實危害他人之財產支配，然本院考量被告丁○○、丙○○
    持扣案鐵榔頭斷取護欄欄杆之犯罪動機，兼以彼2 人不勞而
    獲所圖取之財產價值低廉、其行為所可能衍生之危害非重，
    倘就所犯如附表一編號(甲)(乙)所示竊盜犯行，宣告法定最低刑
    度之刑（即有期徒刑六月），猶嫌過重，爰職權適用刑法第
    五十九條酌減其刑之規定，分別就被告丁○○所犯如附表一
    編號(甲)(乙)所示之2 起攜帶兇器加重竊盜罪，先加而後減之；
    就被告丙○○所犯如附表一編號(甲)(乙)所示之2 起攜帶兇器加
    重竊盜罪，減輕其刑。
  9.本院審酌被告丁○○、丙○○均時值壯年，猶不思以正當勞
    力換取財物，妄想以竊盜手段不勞而獲，觀念殊不足取；兼
    衡量被告丁○○、丙○○犯罪之動機、目的、手段、各該被
    害人所受之損害等一切情狀，就被告丁○○、丙○○所犯各
    罪，分別量處如主文所示之刑，併均諭知如主文所示之易科
    罰金折算標準，暨就被告丁○○、丙○○所受有期徒刑宣告
    及被告丙○○所受拘役刑之宣告，分別定其應執行刑如主文
    之所示。
  10.按共同正犯因相互利用他方之行為，以遂行其犯意之實現，
    本於責任共同之原則，雖其他共同正犯所有供犯罪所用之物
    ，亦應於其本身所處之主刑之後，併為沒收之諭知。茲扣案
    之鐵榔頭1 支，既係被告丙○○所有，供其與被告丁○○共
    同實施附表一編號(甲)(乙)所示竊盜犯行之所用，爰依刑法第三
    十八條第一項第二款規定，分別於被告丁○○、丙○○如附
    表一編號(甲)(乙)所示竊盜犯行之主文項下，併予宣告沒收。
  11.末以，犯罪在96年4 月24日以前，且所犯復非「中華民國九
    十六年罪犯減刑條例第三條第一項所列各罪且經宣告死刑、
    無期徒刑或逾有期徒刑一年六月之刑」者，方得適用中華民
    國九十六年罪犯減刑條例第二條第一項第三款減其刑期或金
    額二分之一。茲被告丁○○、丙○○實施本案犯罪之時間，
    既均在96年4 月25日以後，詳如附表一二之所示，則其當與
    旨揭減刑要件不符，而無從邀此減刑之寬典。從而，本案自
    不在應適用中華民國九十六年罪犯減刑條例第七條、第二條
    第一項第三款而併予減刑之列。併此指明。
四、無罪部分
  (一)公訴意旨另以：被告丁○○就「附表二編號(乙)(丙)所示竊盜犯
    行」，亦與同案被告丙○○互有犯意聯絡及其行為分擔，而
    認被告丁○○亦涉犯附表二編號(乙)(丙)所示之竊盜罪嫌云云。
  (二)按被告未經審判證明有罪確定前，推定其為無罪；犯罪事實
    應依證據認定之，無證據不得認定犯罪事實，刑事訴訟法第
    一百五十四條定有明文。又認定被告有罪之事實應憑證據；
    如未能發現相當之證據，或證據不足以證明，自不能以推測
    或擬制之方法，以為裁判之基礎；且認定事實所憑之證據，
    其為訴訟上之證明，須達於通常一般人均不致有所懷疑，而
    得確信其為事實之程度者，始得據為有罪之認定；倘其證明
    尚未達到此一程度，而有合理之懷疑存在時，尚難為有罪之
    認定基礎；苟積極證據不足為不利於被告事實之認定時，即
    應為有利於被告之認定，更不必有何有利之證據；亦即如無
    確切之積極證據，足以證明犯罪事實，即令被告不能為有利
    之反證，亦不能遽論以罪責（最高法院30年度上字第816 號
    、40年度臺上字86號、70年度臺上字第2368號、76年度臺上
    字第4986號判決意旨參照）。徵諸被告無自證己罪之義務，
    則其更無自證無罪之義務，此乃法理之所當然。尤以情況證
    據（間接證據）斷罪時，更須基於該證據在直接關係上所可
    證明之他項情況事實，本乎推理作用足以確證被告有罪，方
    為合法，不得徒憑主觀上之推想，將一般經驗上有利被告之
    其他合理情況逕予排除（最高法院32年臺上字第67號判例意
    旨參照）。
  (三)經查：公訴意旨固認被告丁○○亦併參與「附表二編號(乙)(丙)
    所示之竊盜犯行」，惟經核閱起訴卷證，證人戊○○（即附
    表二編號(乙)所示被害人）、乙○○（即附表二編號(丙)所示被
    害人）、石劉元妹（即向同案被告丙○○收購如附表二編號
    (乙)(丙)所示鐵欄欄杆之資源回收業者）概未親身見聞「如附表
    二編號(乙)(丙)所示財物」之遭竊經過；且附表二編號(乙)(丙)所示
    鐵欄欄杆之換價變現，復均祇見同案被告丙○○1 人到場。
    此觀諸彼等歷次證述內容自明。是彼等所證各節，首即無從
    恃為被告丁○○曾經參與「如附表二編號(乙)(丙)所示竊盜犯行
    」之論證，事極顯然。其次，同案被告丙○○雖於警詢中一
    度指稱「被告丁○○就附表二編號(乙)(丙)所示之竊盜犯行亦併
    有參與」（偵查卷第9 頁）云云，然經檢察官以被告身分傳
    訊暨以證人身分確認結果，同案被告丙○○除僅敘稱「被告
    丁○○曾與之共同參與附表一編號(甲)(乙)所示竊盜犯行」，即
    未見「附表二編號(乙)(丙)所示竊盜犯行亦併有共犯」之片言隻
    語（偵查卷第9 頁），則其警詢所指究否確與事實相符，自
    客觀以言，當有可疑，遑論祇以同案被告丙○○有瑕疵之警
    詢證述，而驟為對被告丁○○不利之認定！按公訴案件犯罪
    證據之蒐集，及提起公訴後，對犯罪事實之舉證責任及指出
    證明之方法，均屬公訴人之職責，原則上法院僅於當事人之
    主張及舉證範圍內進行調查證據，其經法定程序調查證據之
    結果，認已足以證明犯罪事實時，始得為犯罪事實之認定。
    若其為訴訟上之證明，於通常一般人仍有合理之懷疑存在，
    尚未達於可確信其真實之程度者，在該合理懷疑尚未剔除前
    ，自不能為有罪之認定。法院不得以偵查機關關於某種犯罪
    之調查不易，即放棄上開原則之堅持，致有違背刑事訴訟無
    罪推定及嚴格證明之原則，其理甚明（最高法院94年度臺上
    字第2033號判決意旨參照）。茲公訴人除上開對此項事實認
    定毫無臂助之起訴卷證以外，既未提出或指出其他足可證明
    被告此部分犯行之直接或間接證據，亦不能就上開合理懷疑
    指出足可證明之適當方法，則基於「罪證有疑，利歸被告」
    之證據法則，本院自應認為起訴所指「被告丁○○就附表二
    編號(乙)(丙)所示竊盜犯行，亦與同案被告丙○○互有犯意聯絡
    及其行為分擔」云云，尚屬不能證明，並應就此為被告丁○○無罪之諭知。
據上論斷，應依刑事訴訟法第二百八十四條之一、第二百九十九
條第一項前段、第三百條、第三百零一條第一項，刑法第二十八
條、第三百二十一條第一項第三款、第三百二十條第一項、第三
項、第二十五條、第四十七條第一項、第五十九條、第四十一條
第一項前段、第五十一條第五款、第六款、第三十八條第一項第
二款，刑法施行法第一條之一，判決如主文。
本案經檢察官甲○○到庭執行職務。
中　　華　　民　　國　　96　　年　　9 　　月　　26　　日
                  刑事第四庭法　官　王慧惠
以上正本證明與原本無異。
如不服本判決應於收受本判決後10日內向本院提出上訴書狀，其
未敘述上訴理由者，並得於提起上訴後10日內向本院補提理由書
狀（均須按他造當事人之人數附繕本）「切勿逕送上級法院」。
中　　華　　民　　國　　96　　年　　9 　　月　　26　　日
                            書記官  王一芳
附錄論罪法條：
刑法第321條第1項第3款
犯竊盜罪而有左列情形之一者，處 6 月以上、 5 年以下有期徒
刑：
一  於夜間侵入住宅或有人居住之建築物、船艦或隱匿其內而犯
    之者。
二  毀越門扇、牆垣或其他安全設備而犯之者。
三  攜帶兇器而犯之者。
四  結夥三人以上而犯之者。
五  乘火災、水災或其他災害之際而犯之者。
六  在車站或埠頭而犯之者。
刑法第320條第1項、第3項
意圖為自己或第三人不法之所有，而竊取他人之動產者，為竊盜
罪，處 5 年以下有期徒刑、拘役或 5 百元以下罰金。
意圖為自己或第三人不法之利益，而竊佔他人之不動產者，依前
項之規定處斷。
前二項之未遂犯罰之。
【附表一】
┌──┬──────┬──────┬───┬───────────┐
│編號│行 竊 時 間 │行 竊 地 點 │被害人│ 行竊方式暨其所得財物 │
├──┼──────┼──────┼───┼───────────┤
│(甲)  │96年4 月28日│臺北縣瑞芳鎮│戊○○│丁○○、丙○○2 人，共│
│    │下午2 時左右│瑞芳公園    │（瑞芳│同攜帶丙○○所有之鐵榔│
│    │            │            │鎮公所│頭（兇器）1 支，趁現場│
│    │            │            │技士）│乏人看守之機會，逕以上│
│    │            │            │      │開鐵榔頭敲擊「白鐵步道│
│    │            │            │      │護欄」，藉此斷取護欄欄│
│    │            │            │      │杆數截，重量約9 公斤；│
│    │            │            │      │再將之共同搬往基隆市調│
│    │            │            │      │和街270 號「順翌資源回│
│    │            │            │      │收廠」，以新臺幣（下同│
│    │            │            │      │）810 元之代價出售予不│
│    │            │            │      │知情之陳助，藉此變現朋│
│    │            │            │      │分花用。              │
├──┼──────┼──────┼───┼───────────┤
│(乙)  │96年5 月6 日│臺北縣瑞芳鎮│乙○○│丁○○、丙○○2 人，共│
│    │上午10時左右│逢甲路270 巷│（瑞芳│同攜帶丙○○所有之鐵榔│
│    │            │之「瑞芳第一│鎮公所│頭（兇器）1 支，趁現場│
│    │            │公墓」      │職員）│乏人看守之機會，逕以上│
│    │            │            │      │開鐵榔頭敲擊「白鐵步道│
│    │            │            │      │護欄」，藉此斷取護欄欄│
│    │            │            │      │杆數截，重量約81公斤；│
│    │            │            │      │再將之共同搬往基隆市調│
│    │            │            │      │和街270 號「順翌資源回│
│    │            │            │      │收廠」，以7,290 元之代│
│    │            │            │      │價出售予不知情之陳助，│
│    │            │            │      │藉此變現朋分花用。    │
└──┴──────┴──────┴───┴───────────┘
【附表二】
┌──┬──────┬──────┬───┬───────────┐
│編號│行 竊 時 間 │行 竊 地 點 │被害人│ 行竊方式暨其所得財物 │
├──┼──────┼──────┼───┼───────────┤
│(甲)  │96年5 月3 日│臺北縣瑞芳鎮│戊○○│丙○○利用現場乏人看守│
│    │上午10時左右│瑞芳公園    │（瑞芳│之機會，徒手扳、擊業已│
│    │            │            │鎮公所│鏽蝕之「白鐵步道護欄」│
│    │            │            │技士）│，藉此折取護欄欄杆數截│
│    │            │            │      │，重量約4 公斤；再將之│
│    │            │            │      │搬往基隆市○○路○ 段44│
│    │            │            │      │號資源回收廠，以320 元│
│    │            │            │      │之代價出售予不知情之洪│
│    │            │            │      │老山，藉此變現花用。  │
├──┼──────┼──────┼───┼───────────┤
│(乙)  │96年5 月4 日│臺北縣瑞芳鎮│戊○○│丙○○利用現場乏人看守│
│    │上午10時左右│瑞芳公園    │（瑞芳│之機會，徒手扳、擊業已│
│    │            │            │鎮公所│鏽蝕之「白鐵步道護欄」│
│    │            │            │技士）│，藉此折取護欄欄杆數截│
│    │            │            │      │；再將之搬往臺北縣瑞芳│
│    │            │            │      │鎮○○○○路91巷42號「│
│    │            │            │      │永綺行資源回收場」，出│
│    │            │            │      │售予不知情之石劉元妹，│
│    │            │            │      │藉此變現花用。        │
├──┼──────┼──────┼───┼───────────┤
│(丙)  │96年5 月11日│臺北縣瑞芳鎮│乙○○│丙○○利用現場乏人看守│
│    │下午2 時左右│逢甲路270 巷│（瑞芳│之機會，徒手扳、擊業已│
│    │            │之「瑞芳第一│鎮公所│鏽蝕之「白鐵步道護欄」│
│    │            │公墓」      │職員）│，藉此折取護欄欄杆數截│
│    │            │            │      │；再將之搬往臺北縣瑞芳│
│    │            │            │      │鎮○○○○路91巷42號「│
│    │            │            │      │永綺行資源回收場」，出│
│    │            │            │      │售予不知情之石劉元妹，│
│    │            │            │      │藉此變現花用。        │
├──┼──────┼──────┼───┼───────────┤
│(丁)  │96年5 月19日│臺北縣瑞芳鎮│乙○○│丙○○利用現場乏人看守│
│    │上午10時左右│逢甲路270 巷│（瑞芳│之機會，徒手扳、擊業已│
│    │            │之「瑞芳第一│鎮公所│鏽蝕之「白鐵步道護欄」│
│    │            │公墓」      │職員）│；乃甫一著手，旋遭途經│
│    │            │            │      │該處之掃墓民眾柯信忠目│
│    │            │            │      │擊、喝止而未得逞。    │
└──┴──────┴──────┴───┴───────────┘
